【裁判字號】    89,訴,2146
【裁判日期】    890927
【裁判案由】    妨害兵役
【裁判全文】
台灣台中地方法院刑事判決                        八十九年度訴字第二一四六號
    公  訴  人  台灣台中地方法院檢察署檢察官
    被      告  甲○○
右列被告因防害兵役案件，經檢察官提起公訴（八十九年度偵字第一二九四二號），
本院判決如左：
    主  文
甲○○應受臨時召集，意圖避免，無故逾入營期限二日，累犯，處有期徒刑柒月，褫
奪公權貳年。
    事  實
一、甲○○於民國（下同）八十六年間曾因竊盜案件，經法院判處有期徒刑三月確定
    ，甫於八十八年十二月十九日執行完畢。又其係八十九年度案回八七五七號臨召
    回役應召員，應於民國八十九年六月一日至高雄縣鳳山市工協新村補服役期，於
    同年五    月二十九日接受臨時召集令後，竟意圖避免臨時召集，無故逾入營期
    限二日，未依限前往報到。
二、案經台中縣團管區司令部移送臺灣臺中地方法院檢察署檢察官偵查起訴。
    理  由
一、訊據被告甲○○對於前開未依限前往報到之事實坦承不諱，惟辯稱：其係因八十
    九年五月二十九日車禍臉部及腳部受傷始未報到云云。然查，被告對於因車禍受
    傷之事實並未能提出具體事證以實其說，且被告於八十九年六月二十九日警訊筆
    錄供稱其當時受傷後因無錢並未至醫院就醫（見偵查卷第五頁背面），可見被告
    即使有因車禍受傷，其傷勢應非嚴重，並無不能報到或與台中縣團管區聯絡請假
    之情事，而被告竟未取得受傷證明，或向團管區依規請假，顯見其所辯，為避免
    召集之藉口，應無可採，此外並有召集令受領回執在卷可參，本件事證明確，被
    告犯行堪予認定。
二、核被告所為，係犯妨害兵役治罪條例第六條第五款之罪。被告前曾犯竊盜案件，
    經法院判處有期徒刑三月確定，並於八十八年十二月十九日執行完畢，有台灣台
    中地方法院檢察署刑案資料查註紀錄表附卷可稽，其五年以內再犯本件有期徒刑
    以上之罪，為累犯，應依刑法第四十七條規定加重其刑。爰審酌被告犯罪之動機
    、目的、手段，犯罪所生之危害、犯罪後之態度等一切情狀，量處如主文所示之
    刑，並依妨害兵役治罪條例第二十六條之規定，予以宣告褫奪公權二年。
據上論斷應依刑事訴訟法第二百九十九條第一項前段、妨害兵役治罪條例第六條第五
款、第二十六條，刑法第十一條前段、第四十七條，判決如主文。
中    華    民    國    八十  九  年      九        月      二十七      日
                                        法  官  柯  崑  輝
右正本證明與原本無異。
如不服本判決，應於送達後十日內向本院提出上訴狀(須附繕本)，上訴於台灣高等
法院台中分院。
                                        書記官
中    華    民    國    八十  九  年      九        月       二十七    日
附錄論罪科刑法條
妨害兵役治罪條例第六條
(避免動員或臨時召集罪)
意圖避免動員召集或臨時召集，而有左列行為之一者，處六月以上、五年
以下有期徒刑：
一  捏造免役、除役、轉役、緩召、逐次召集或儘後召集原因者。
二  故意毀傷身體者。
三  緩召、逐次召集或儘後召集原因消滅後，無故逾三十日，未自動申報
    者。
四  無故拒絕接受召集令者。
五  應受召集，無故逾入營期限二日者。
六  使人頂替本人應召者。


司法院資訊處製作；財團法人民間司法改革基金會備份。
